Minutes et répertoires du notaire Philippe PÉRIER, 3 septembre 1626 - 30 juin 1644 (étude XI)
Archives nationales
- Minutes de Philippe PÉRIER, juillet 1626 - 1644; MC/ET/XI/111 - MC/ET/XI/149
  - Minutes. 1642, janvier - 1642, juin, janvier 1642 - juin 1642; MC/ET/XI/145; registre
    - GANGNOT (Pierre) Ecuyer, conseiller du roi, commissaire général de la marine de Levant et Galères de France, demeurant au Pavé, paroisse Saint-Etienne-du-Mont § Vente par Adrien de GAYANT, chevalier, à Pierre GANGNOT du fief de Ferpaix près de Dammartin en Goële; Transport par François GARNIER, maître peintre à Paris, et autres, à Pierre GANGNOT; Obligation de Pierre GANGNOT; Procuration de Pierre GANGNOT; Constitution à Pierre GANGNOT.24 et 29 novembre, 1er et 2 décembre 1642., 24 novembre 1642 - 2 décembre 1642; MC/ET/XI/145
    - GALÈRES de FRANCE (commissaire général de la Marine du Levant et) § Vente et Transport à Pierre GANGNOT, écuyer conseiller du roi, et commissaire général de la Marine du Levant et GALÈRES de FRANCE, demeurant au Pavé, paroisse Saint-Etienne-du-Mont Obligation de commissaire général de la Marine du Levant et GALÈRES de FRANCE; Procuration de commissaire général de la Marine du Levant et GALÈRES de FRANCE; Constitution à commissaire général de la Marine du Levant et GALÈRES de FRANCE. 24 et 29 novembre, 1er et 2 décembre 1642., 24 novembre 1642 - 2 décembre 1642; MC/ET/XI/145
      procuration; acte de vente; obligation; Galères de France, commissaire général de la Marine du Levant et
    - DAMMARTIN en Goële Fief de Ferpaix § Vente par Adrien de GAYANT, chevalier seigneur de MAINCOURT et de FERPAIX, écuyer ordinaire du Roi, à Pierre GAGNOT, écuyer, conseiller du roi commissaire général de la marine du Levant et galères de France, du fief de Ferpaix et ses dépendances, moyennant 35 000 livres., 24 novembre 1642; MC/ET/XI/145
    - BOIS (marchand de) bourgeois de Paris DESCHAMPS (Nicolas) demeurant rue Bordelle, près du Fer à cheval § Bail de la maison de la Croix de Lorraine, rue Bordelle, à Nicolas DESCHAMPS, 25 novembre 1642; MC/ET/XI/145
      bail; Deschamps, Nicolas
    - LA VIGNE Imprimeur § Bail par le collège de Navarre à Nicolas DESCHAMPS, marchand de bois, d'une maison, enseigne de la Croix de Lorraine, rue Bordelle, actuellement occupée par un nommé LA VIGNE., 25 novembre 1642; MC/ET/XI/145
    - IMPRIMEUR LA VIGNE § Bail d'une maison rue Bordelle, enseigne de la Croix de Lorraine, actuellement occupée par un nommé LA VIGNE, 25 novembre 1642; MC/ET/XI/145
    - BORDELLE (rue) Maison avec boutique à l'enseigne la Croix de Lorraine § Bail par les boursiers du collège de Navarre, pour 3 ans, à Nicolas DESCHAMPS, marchand de bois, bourgeois de Paris, demeurant rue Bordelle près du Fer à cheval, d'une Maison avec boutique à l'enseigne la Croix de Lorraine, à présent occupée par un nommé LA VIGNE, imprimeur, moyennant 380 livres de loyer annuel., 25 novembre 1642; MC/ET/XI/145
    - AUMÔNIER (conseiller et) ordinaire du Roi MORTIER (Pierre) Prieur de Saint-Thomas de la Ramée § Quittance au nom de Pierre MORTIER; Transaction, (3 actes), 26 novembre 1642; MC/ET/XI/145
      quittance; accord; Mortier, Pierre; prêtre
    - SAINT-BENOIT-sur-LOIRE (Bailli des bois de) DESBOIS (Pierre) § Transaction entre les héritiers de défunt Pierre DESBOIS, 26 novembre 1642; MC/ET/XI/145
      accord; Desbois, Pierre
    - MORTIER (Pierre) conseiller et aumônier ordinaire du Roi, prieur du Prieuré Saint-Thomas de la Ramée § (3 actes) Quittance de Jean DOUVRELEUL, fondé de procuration (jointe, devant notaire d'Etampes) de Pierre MORTIER; Transaction, 26 novembre 1642; MC/ET/XI/145
      procuration; quittance; accord; Mortier, Pierre
    - HOUSSE (Barthélémy de) Ecuyer demeurant rue des Bernardins § Transaction entre Barthélémy de HOUSSE à cause de défunte Marie DESBOIS, sa femme, et la famille DESBOIS, héritière de défunt Pierre DESBOIS, bailli des bois de Saint-Benoît-sur-Loire, et Pierre MORTIER, conseiller aumônier du Roi., 26 novembre 1642; MC/ET/XI/145
      accord; Housse, Barthélémy de
    - BARBIER (Maître) à Paris MEUFVES (Alexandre de) quai de la Mégisserie § Transport en présence et consentement d'Alexandre de MEUFVES, 29 novembre 1642; MC/ET/XI/145
      cession; Meufves, Alexandre de
    - PEINTRE (Me) GARNIER (François) rue de Seine au faubourg Saint-Victor § Transport par. .. et autres; Obligation envers..., 29 novembre 1642; MC/ET/XI/145
      obligation; Garnier, François
    - MEUFVES (Alexandre de) maître barbier à Paris, demeurant sur le quai de la Mégisserie § Transport par François GARNIER, maître peintre à Paris, en présence et consentement de Alexandre de MEUFVES à cause de Marguerite MORLON, sa femme, et procureur d'Isaac MORLON, maître peintre, son beau-frère, et d'autres membres de la famille MORLON., 29 novembre 1642; MC/ET/XI/145
      Meufves, Alexandre de
    - ROCHER (Damien) marchand diamantaire demeurant en l'Ile du Palais sur le quai du grand cours de l'eau § Mise en apprentissage par .. de Claude ROCHER, son fils, chez Antoine GUILLEMOT, maître enlumineur et marchand imager à Paris., 11 décembre 1642; MC/ET/XI/145
      contrat d'apprentissage; Rocher, Damien
    - ENLUMINEUR et marchand IMAGER (Apprentissage) § Mise en apprentissage par Damien ROCHER, marchand diamantaire à Paris en l'Ile du Palais, pour 4 ans, de Claude ROCHER, son fils, âgé de 16 ans chez Antoine GUILLEMOT. .. rue des Noyers, sans aucun débours., 11 décembre 1642; MC/ET/XI/145
      contrat d'apprentissage; Rocher, Damien; Rocher, Claude; Guillemot, Antoine
    - ENLUMINEUR et IMAGIER GUILLERNART (Antoine) § apprentissage, 11 décembre 1642; MC/ET/XI/145
      contrat d'apprentissage; Guillernart, Antoine
    - ENLUMINEUR et marchand imager GUILLEMOT (Antoine) rue des Noyers § Apprentissage chez..., 11 décembre 1642; MC/ET/XI/145
      contrat d'apprentissage; Guillemot, Antoine
    - DIAMANTAIRE ROCHER (Damien) Ile du Palais § Apprentissage de Claude ROCHER, fils de. .., 11 décembre 1642; MC/ET/XI/145
      contrat d'apprentissage; Rocher, Damien; Rocher, Claude
    - IMAGER (ENLUMINEUR et marchand) à Paris GUILLEMOT (Antoine) rue des Noyers § Apprentissage chez. .., 11 décembre 1642; MC/ET/XI/145
    - BOURGEOIS (Anne) veuve de Claude GIRARD, maître imprimeur et marchand libraire à Paris, demeurant rue de la Bucherie § Mariage de Martin LE PREST, maître imprimeur et marchand libraire à Paris, et d'Anne BOURGEOIS. Parmi les témoins pour Anne BOURGEOIS Laurent BLANCHIN, maître écrivain à Paris, beau-frère de Anne BOURGEOIS à cause de Marie BOURGEOIS, sa femme., 17 décembre 1642; MC/ET/XI/145
      contrat de mariage; Bourgeois, Anne
    - PEINTRE BOISSEVIN (Louis) § Mariage en présence de. .., 17 décembre 1642; MC/ET/XI/145
      contrat de mariage; Boissevin, Louis
    - OISELEUR du Roi (Juré) DELARUE (Nicolas) § Mariage en présence de Nicolas DELARUE, 17 décembre 1642; MC/ET/XI/145
      contrat de mariage; Delarue, Nicolas
    - LE PREST (Martin) maître imprimeur et marchand libraire demeurant rue Saint-Nicolas, paroisse Saint-Etienne-du-Mont, fils et assisté de François LE PREST, aussi marchand libraire et imprimeur à Paris, son père. § Mariage de Martin LE PREST et d'Anne BOURGEOIS, veuve de Claude GIRARD, maître imprimeur et marchand libraire à Paris., 17 décembre 1642; MC/ET/XI/145
      contrat de mariage; Le Prest, Martin
    - LE PREST (François) marchand libraire et maître imprimeur à Paris § Mariage de Martin LE PREST, maître imprimeur et marchand libraire, assisté de François LE PREST, son père., 17 décembre 1642; MC/ET/XI/145
      contrat de mariage; Le Prest, François
    - LIBRAIRE (maître IMPRIMEUR et marchand) à Paris GIRARD (Claude) § Mariage d'Anne BOURGEOIS, veuve de Claude GIRARD, demeurant rue de la Bucherie., 17 décembre 1642; MC/ET/XI/145
      contrat de mariage; Girard, Claude
    - LIBRAIRE (maître IMPRIMEUR et marchand) LE PREST (Martin) rue Saint-Nicolas, paroisse Saint-Etienne-du-Mont § Mariage de Martin LE PREST et d'Anne BOURGEOIS., 17 décembre 1642; MC/ET/XI/145
    - LIBRAIRE (marchand) (maître imprimeur) à Paris LE PREST (François) § Mariage en présence de François LE PREST, 17 décembre 1642; MC/ET/XI/145
    - GIRARD (Claude) maître imprimeur et marchand libraire à Paris § Mariage de Martin LE PREST, maître imprimeur et marchand libraire à Paris, et d'Anne BOURGEOIS, veuve de Claude GIRARD demeurant rue de la Bucherie., 17 décembre 1642; MC/ET/XI/145
    - IMPRIMEUR et marchand LIBRAIRE (Me) LE PREST (Martin) rue Saint-Nicolas, paroisse Saint-Etienne-du-Mont § Mariage de Martin LE PREST et d'Anne BOURGEOIS., 17 décembre 1642; MC/ET/XI/145
    - IMPRIMEUR (marchand LIBRAIRE et Me) LE PREST (François) à Paris § Mariage en présence de François LE PREST, 17 décembre 1642; MC/ET/XI/145
    - IMPRIMEUR (Me) GIRARD (Claude) et marchand libraire à Paris § Mariage d'Anne BOURGEOIS, veuve de Claude GIRARD, demeurant rue de la Bucherie, 17 décembre 1642; MC/ET/XI/145
    - ÉCRIVAIN (Me) à Paris BLANCHIN (Laurent) et Marie BOURGEOIS, sa femme § Mariage en présence de Laurent BLANCHIN, 17 décembre 1642; MC/ET/XI/145
      contrat de mariage; Blanchin, Laurent
    - DELARUE (Nicolas) Juré oiseleur du Roi § Mariage d'Anne BOURGEOIS, veuve de Claude GIRARD, maître imprimeur et marchand libraire à Paris, en présence de Nicolas DELARUE, son cousin., 17 décembre 1642; MC/ET/XI/145
    - BLANCHIN (Laurent) maître écrivain à Paris § Mariage de Martin LE PREST, maître imprimeur et marchand libraire à Paris et d'Anne BOURGEOIS, veuve de Claude GIRARD, même profession, en présence de Laurent BLANCHIN, beau-frère de la future épouse à cause de Marie BOURGEOIS, sa femme., 17 décembre 1642; MC/ET/XI/145
    - OFFICE D'HUISSIER AUX REQUÊTES DU PALAIS § Transaction entre Antoine CORNIBERT, huissier aux requêtes du Palais et Guillaume GUYOT commissaire examinateur au Châtelet, au sujet de la somme de 16 000 livres, montant du prix de l'OFFICE D'HUISSIER AUX REQUÊTES DU PALAIS vendu le 19 janvier dernier (devant de Turmenyes et de Monhenault) aud. CORNIBERT., 19 décembre 1642; MC/ET/XI/145
    - CIMETIÈRE SAINT JEAN § Bail par Georges FROGER, curé de l'église Saint-Nicolas-du-Chardonnet, pour 6 ans, à Paule LHOMME, veuve de Guérin LORGE, maître juré porteur de grains à Paris et à Jeanne LORGE, sa fille, femme de Simon MENARD, marchand boucher, d'une place à vendre poisson de mer, sise au CIMETIÈRE SAINT JEAN vis-à-vis des Trois Torches, moyennant 50 livres de loyer annuel., 23 décembre 1642; MC/ET/XI/145
    - SAINT-NICOLAS-du-CHARDONNET (église) FROGER (Georges) curé de l'église SAINT-NICOLAS-du-CHARDONNET; Prêtre, docteur de Sorbonne, chapelain de la chapelle N.D. dit la Gisante desservie en l'église Saint-Michel dans l'enclos du Palais § Bail par Georges FROGER d'une place à vendre poisson au cimetière Saint-Jean, 23 décembre 1642; MC/ET/XI/145
    - MARCHANDE PUBLIQUE LHOMME (Paule) veuve de Guérin LORGE LORGE (Jeanne) femme de Simon MENARD § Bail d'une place à vendre poisson de mer sise au Cimetière Saint-Jean, à Paule LHOMME, 23 décembre 1642; MC/ET/XI/145
      bail; Lhomme, Paule; Lorge, Jeanne
    - MOUSSART (Pierre) maître en fait d'armes § Bail d'une maison, 27 décembre 1642; MC/ET/XI/145
      bail; Moussart, Pierre
    - ORFÈVRE à Laon HURÉ Jean, demeurant actuellement à Paris rue Mouffetard et Marie HELYE, sa femme § Mariage de Jeanne HURE, fille de. .., 22 novembre 1645; MC/ET/XI/145
      contrat de mariage; Huré, Jean; Helye, Marie; Hure, Jeanne
  - Minutes. 1642, juillet - 1642, septembre, juillet 1642 - septembre 1642; MC/ET/XI/146; registre
    - Quittance par Louis Lambert, marchand, demeurant à l'image Saint-Louis, rue du Pot-de-Fer, tuteur d'Henriette Dournel, fille de feu Adam Dournel, huissier sergent à verge au Châtelet, et Jeanne Maignan, sa seconde femme, par François Dournel, commis suivant les finances, frère d'Henriette, et par Marguerite Favereau, veuve de Simon Blasmez et tutrice de leurs enfants, à Jean Poisson, barbier chirurgien, demeurant rue du Mont-Sainte- Geneviève, de 386 l. 5 s. pour rachat et arrérages d'une rente de 12 l. 15 s. appartenant en partie à Adam Dournel par l'acquisition des droits successifs de François Blasmez, fils et héritier par moitié avec son frère Simon Blasmez, maître peintre à Paris, de Jean Blasmez, peintre ordinaire de l'écurie du roi, et Catherine Poirier, parents de François et Simon Blasmez., 19 août 1642; MC/ET/XI/146
      Documents du Minutier central concernant les peintres, sculpteurs et graveurs au XVIIe siècle (1600-1650), par Marie-Antoinette Fleury et Martine Constans, tome II [études XI à XX, 2445 actes], Paris, Archives nationales, 2010, notice n°235 (instrument de recherche imprimé dématérialisé, certaines notices sont plus détaillées dans la version intégrale accessible en ligne par la rubrique 'Autres instruments de recherche', voir contexte dans le Plan d’orientation général - Notaires de Paris, guides thématiques du Minutier).
    - Contrat de mariage de Jean Paréty, compagnon peintre, demeurant rue Galande, fils des feus Jean Paréty, maître boulanger à Valfrancourt près Mirecourt en Lorraine, et Jeanne Jourgon, avec Anne Carré, fille des feus Jean Carré, maître maçon à Langres, et Jeanne Miot. Régime: communauté. Dot: 200 l. en linge, habits et argent comptant. Douaire: 70 l., 24 août 1642; MC/ET/XI/146
      Documents du Minutier central concernant les peintres, sculpteurs et graveurs au XVIIe siècle (1600-1650), par Marie-Antoinette Fleury et Martine Constans, tome II [études XI à XX, 2445 actes], Paris, Archives nationales, 2010, notice n°1636 (instrument de recherche imprimé dématérialisé, certaines notices sont plus détaillées dans la version intégrale accessible en ligne par la rubrique 'Autres instruments de recherche', voir contexte dans le Plan d’orientation général - Notaires de Paris, guides thématiques du Minutier).
    - Bail pour 6 ans par Louis Lambert, marchand, demeurant rue du Pot-de-Fer, au nom et comme tuteur d'Henriette Dournel, par François Dournel, commis suivant les finances, demeurant rue Saint-Germain, tous deux héritiers par moitié de leur père, Adam Dournel, et par Marguerite Favereau, veuve de Simon Blasmez, maître peintre, demeurant à l'enseigne de l'Homme armé, rue de la Mortellerie, au nom et comme tutrice de leurs enfants mineurs, à Pierre Drujon, vigneron à Cormeilles-en-Parisis, d'une maison audit lieu comprenant deux corps de logis, cour, grange, étable, cellier, cave et grenier, un jardin, clos, terres, vignes et bois, au loyer annuel de 200 l., les bailleurs se réservant une chambre et un bouge., 29 septembre 1642; MC/ET/XI/146
      Documents du Minutier central concernant les peintres, sculpteurs et graveurs au XVIIe siècle (1600-1650), par Marie-Antoinette Fleury et Martine Constans, tome II [études XI à XX, 2445 actes], Paris, Archives nationales, 2010, notice n°236 (instrument de recherche imprimé dématérialisé, certaines notices sont plus détaillées dans la version intégrale accessible en ligne par la rubrique 'Autres instruments de recherche', voir contexte dans le Plan d’orientation général - Notaires de Paris, guides thématiques du Minutier).
    - ÉCOLES (Me des Petites) GARNAULT (François) et Jacqueline DELISLE, sa femme rue Chartrière § Constitution par François GARNAULT (En marge: 1648, 6 mai, rachat par François GARNAULT), 3 janvier 1643; MC/ET/XI/146
      Garnault, François
    - GARNAULT (François) Maître tenant Petites Ecoles à Paris, demeurant rue Chartrière, près du Puits Certain, et Jacqueline DELISLE, sa femme § Constitution par François GARNAULT à Antoine VIDALOT, maître cordonnier, bourgeois de Paris, de 33 £. 6 s. 8 d. de rente, moyennant 600 livres. (En marge: 1648, 6 mai, quittance de rachat à François GARNAULT), 3 janvier 1643; MC/ET/XI/146
      constitution de rente; quittance; Garnault, François
    - COQUELAY (Louis) maître brasseur de bière demeurant au faubourg Saint-Marcel, rue d'Orléans § Testament de Louis COQUELAY et legs à Antoine LE SOBRE, aussi maître brasseur de bières à Paris; Renoncement par ce dernier, en faveur de Louise DU BECQ, femme de Louis COQUELAY; Inventaire des biens de défunt Louis COQUELAY à la requête de Louise DU BECQ, sa veuve, en présence d'Antoine LE SOBRE, légataire universel, 4 janvier 1643 - 9 janvier 1643; MC/ET/XI/146
      testament; renonciation; inventaire après décès; Coquelay, Louis
    - BRASSEUR (Me) bourgeois de Paris LE SOBRE (Antoine) Vieille rue Saint-Jacques Faubourg Saint-Victor § Testament en faveur de Antoine LE SOBRE; Renoncement par Antoine LE SOBRE; Inventaire des biens de défunt Louis COQUELAY, maître brasseur de bières, en présence d'Antoine LE SOBRE, légataire universel., 4 janvier 1643 - 9 janvier 1643; MC/ET/XI/146
      inventaire; testament; Le Sobre, Antoine
    - BRASSEUR (Me) COQUELAY (Louis) rue d'Orléans au faubourg Saint-Marcel § Testament de Louis COQUELAY; Renoncement au legs de Louis COQUELAY par Antoine LE SOBRE, maître brasseur, en faveur de Louise DU BECQ, femme de Louis COQUELAY; Inventaire de défunt Louis COQUELAY, 4 janvier 1643 - 9 janvier 1643; MC/ET/XI/146
      inventaire; testament; Coquelay, Louis
    - BRASSEUR de bière (Me) bachelier du métier BEAUSIER (Jean) faubourg Saint-Marcel § Inventaire des biens de défunt Louis COQUELAY, maître brasseur au faubourg Saint-Marcel, avec prisée de la brasserie par Jean BEAUSIER, 9 janvier 1643; MC/ET/XI/146
      inventaire; Beausier, Jean
    - BRASSEUR de BIERE (Inventaire) § Inventaire après décès de Louis COQUELAY maître brasseur au faubourg Saint-Marcel, avec prisée de la marchandise de grains, farines et ustensile servant au métier de brasseur, par Jean BEAUSIER, maître et bachelier du métier, demeurant au faubourg Saint-Marcel, 9 janvier 1643; MC/ET/XI/146
    - BRETHE (Marie) fille de défunt Jean BRETHE, écuyer, seigneur de CHASTENAY, conseiller du Roi, contrôleur général des rentes assignées sur l'Hôtel de Ville, et de Madeleine de LA PORTE, demeurant rue des Bernardins § Mariage de François de SEVE, écuyer, et de Marie BRETHE, 11 janvier 1643; MC/ET/XI/146
      contrat de mariage; Brethe, Marie
    - SEVE (François de) écuyer, conseiller, notaire et secrétaire du Roi, maison et couronne de France et de ses Finances, demeurant rue des Charités-Saint-Denis, fils de défunt Paul de SEVE, conseiller, secrétaire du Roi et de ses finances et de Louise COMPAING § Mariage de François de SEVE et de Marie BRETHE., 11 janvier 1643; MC/ET/XI/146
      contrat de mariage; Seve, François de
    - IMPRIMEUR ordinaire du Roi et du Clergé de France VITRÉ (Antoine) § Mariage de Louis VITRÉ, conseiller du roi et commissaire ordinaire de la Marine, demeurant rue des Carmes, fils d'Antoine VITRÉ et de défunte Claude BOIVIN., 18 janvier 1643; MC/ET/XI/146
      contrat de mariage; Vitré, Antoine
    - VITRÉ (Louis) conseiller du Roi, commissaire ordinaire de la Marine, demeurant rue des Carmes, fils d'Antoine VITRE, imprimeur ordinaire du Roi et du Clergé de France, et de feue Claude BOIVIN. § Mariage de Louis VITRÉ et de Geneviève PICOT., 18 janvier 1643; MC/ET/XI/146
      contrat de mariage; Vitré, Louis
    - VITRÉ (Barthélemy) Bourgeois de Paris § Mariage de Louis VITRE, conseiller du roi et commissaire de la marine, fils d'Antoine VITRE, imprimeur ordinaire du Roi, en présence de Barthélemy VITRÉ oncle paternel., 18 janvier 1643; MC/ET/XI/146
      contrat de mariage; Vitré, Barthélemy
    - VITRÉ (Antoine) Imprimeur ordinaire du Roi et du clergé de France § Mariage de Louis VITRE, conseiller du Roi, comm/re/ ordinaire de la Marine, demeurant rue des Carmes, fils de Antoine VITRÉ et de feue Claude BOIVIN, jadis femme d'Antoine VITRÉ, avec Geneviève PICOT. Parmi les témoins: Barthélemy VITRE, bourgeois de Paris, oncle Paternel, Etienne LE GAIGNEUR, Médecin, et d'autres LE GAIGNEUR, oncles et cousins maternel du futur époux., 18 janvier 1643; MC/ET/XI/146
    - PICOT (Geneviève) fille d'Antoine PICOT, procureur au Châtelet et de Geneviève BOURDON, demeurant rue Saint-Victor § Mariage de Louis VITRE, conseiller du Roi, commissaire ordinaire de la Marine, et de Geneviève PICOT, 18 janvier 1643; MC/ET/XI/146
      contrat de mariage; Picot, Geneviève
    - SAINT-NICOLAS-du-CHARDONNET (église) FROGER (Georges) docteur en théologie, curé de l'église SAINT-NICOLAS-du-CHARDONNET demeurant rue des Bernardins § Mariage en présence de Georges FROGER; Mise en apprentissage par Georges FROGER d'Etienne LAMBIN, son serviteur, chez Jean NOEL, maître chapelier, 18 janvier 1643 - 26 janvier 1643; MC/ET/XI/146
      contrat d'apprentissage; contrat de mariage; Saint-Nicolas-du-Chardonnet, église; Froger, Georges
    - LE GAIGNEUR (Etienne) Docteur en la faculté de Médecine § Mariage de Louis VITRE, fils d'Antoine VITRE, imprimeur ordinaire du Roi et de défunte Claude BOIVIN, en présence d'Etienne LE GAIGNEUR, cousin germain maternel du futur époux., 18 janvier 1643; MC/ET/XI/146
      contrat de mariage; Le Gaigneur, Etienne
    - MARINE (commissaire ordinaire de la) VITRÉ (Louis) conseiller du Roi et commissaire ordinaire de la MARINE demeurant rue des Carmes, fils d'Antoine VITRE, imprimeur ordinaire du Roi et du clergé de France et de défunte Claude BOIVIN. § Mariage de Louis VITRÉ et de Geneviève PICOT; Don mutuel, 18 janvier 1643 - 12 février 1643; MC/ET/XI/146
      donation; contrat de mariage; Vitré, Louis
    - MÉDECIN (docteur en la faculté de Médecine) LE GAIGNEUR (Etienne) § Mariage en présence d'Etienne LE GAIGNEUR, 18 janvier 1643; MC/ET/XI/146
    - THOMAS (Gilles) maître es arts au Collège de Montaigu § Quittance, 19 janvier 1643; MC/ET/XI/146
    - ANNONCIADE des DIX VERTUS de la SAINTE-VIERGE (Couvent et monastère de l') établi rue du Bouloir à Saint-Germain-des-Prés § Constitution par les religieuses du Couvent et monastère de l'ANNONCIADE des DIX VERTUS de la SAINTE-VIERGE à Jacques COICAULT, avocat en la cour de Parlement, de 400 livres de rente, moyennant 7200 livres, destinées par les religieuses au paiement de leurs bâtiments neufs, et ce en présence de Charles PEZARD, Marie de BILLY, sa femme, et Guillaume JOBERT, juré maçon, cautions. (A la suite, même date, indemnité desd. religieuses), 21 janvier 1643; MC/ET/XI/146
    - ORFÈVRE BOURSIN Guillaume § transport de rente, 21 janvier 1643; MC/ET/XI/146
      transport de droits; Boursin, Guillaume
    - MACON Me juré JOBERT Guillaume rue de Tournon § Constitution en présence et caution de..., 21 janvier 1643; MC/ET/XI/146
      Jobert, Guillaume
    - JOBERT (Guillaume) Juré maçon à Paris, demeurant au faubourg Saint-Germain-des-Prés, rue de Tournon § Constitution par les religieuses Annonciades de Saint-Germain-des-Prés, en présence de. .., caution., 21 janvier 1643; MC/ET/XI/146
    - BOURSIN (Guillaume) marchand orfèvre § Transport de rente, 21 janvier 1643; MC/ET/XI/146
    - RELIEUR (LIBRAIRE et) de livres à Paris BARBISSE (Philippe) § Apprentissage chez Philippe BARBISSE, 21 janvier 1643; MC/ET/XI/146
      contrat d'apprentissage; Barbisse, Philippe
    - LIBRAIRE (marchand) FRANCOY (Louis) rue Saint-Jean-de-Latran § Mise en apprentissage par Louis FRANCOY, 21 janvier 1643; MC/ET/XI/146
      contrat d'apprentissage; Francoy, Louis
    - LIBRAIRE BARBIER (Philippe) § apprentissage, 21 janvier 1643; MC/ET/XI/146
      contrat d'apprentissage; Barbier, Philippe
    - LIBRAIRE-RELIEUR de livres (marchand) BARBISSE (Philippe) à Paris § Apprentissage chez Philippe BARBISSE., 21 janvier 1643; MC/ET/XI/146
    - LIBRAIRE et RELIEUR de livres (marchand) (Apprentissage) § Mise en apprentissage par Louis FRANCOY, marchand libraire à Paris, pour 4 ans, de Jeanne LAUNAY, sa nièce, âgée de 15 ans, fille de Antoine LAUNAY, vigneron à Bar-sur-Aube, chez Philippe BARBISSE marchand LIBRAIRE et RELIEUR de livres à Paris, qui promet lui enseigner ce que les filles peuvent apprendre du métier, la nourrir, loger, habiller et lui donner 30 livres à la fin des 4 années., 21 janvier 1643; MC/ET/XI/146